臺灣宜蘭地方法院刑事判決　　　　　　　　94年度訴字第86號
公　訴　人　臺灣宜蘭地方法院檢察署檢察官
被　　　告　戊○○
指定辯護人　本院公設辯護人周凱珍
上列被告因毒品危害防制條例案件，經檢察官提起公訴（94年度
偵字第187號），本院判決如下：
    主  文
戊○○連續販賣第一級毒品，處有期徒刑柒年肆月。未扣案使用
門號0000000000號之行動電話手機壹具（含SIM卡壹
張）沒收之，如不能沒收時，追徵其價額；販賣第一級毒品所得
財物新臺幣伍萬貳仟陸佰元，沒收之，如全部或一部不能沒收時
，以其財產抵償之。
    事  實
一、戊○○（綽號「大目仔」、「阿龍」）明知海洛因係毒品危
    害防制條例第2條第2項第1款所規定之第一級毒品，不得非
    法販賣，竟意圖營利，基於販賣第一級毒品海洛因之概括犯
    意，先以每0.9公克新臺幣（下同）4000元之價格向潘界文
    販入第一級毒品海洛因後（戊○○已向檢察官供出毒品來源
    為潘界文，並因其供述而破獲潘界文販賣毒品之犯行，現正
    由檢察官另案偵辦中），即利用其所有、門號為0000000000
    號之行動電話作為對外聯絡工具，以每0.2公克1000元之價
    格，於如附表編號一至十三所示之時間、地點、次數、金額
    及聯絡方式，連續販賣第一級毒品海洛因予乙○○、林啟宏
    、辛○○、甲○○、徐賜安、黃松明、賴錫釧、庚○○、丁
    ○○、羅基堂、己○○、丙○○、賴明信，藉此以牟取利益
    ，且因而取得販賣第一級毒品海洛因所得之財物52600元。
二、案經宜蘭縣警察局蘇澳分局報請臺灣宜蘭地方法院檢察署檢
    察官偵查起訴。
    理  由
一、上揭犯罪事實，迭據被告戊○○於警詢、偵訊及本院審理時
    坦承不諱（見蘇澳分局刑案偵查卷第2頁，宜蘭地檢署94年
    度偵字第187號卷第16至20頁、94年度他字第25號卷第9頁，
    本院卷第49、207頁），核與證人乙○○、辛○○、甲○○
    、丙○○、己○○於警詢、檢察官偵訊及本院審理時證述之
    情節（警詢依序見宜蘭地檢署94年度他字第20號卷第34、75
    、93、226頁及蘇澳分局刑案偵查卷第95頁，檢察官偵訊依
    序見宜蘭地檢署94年度他字第20號卷第29、70、87、220、2
    03頁，本院審理依序見本院卷第166、170、169、172、174
    頁）；證人丁○○於檢察官偵訊及本院審理時證述之情節（
    見宜蘭地檢署94年度他字第20號卷第177頁、本院卷第200頁
    ）；證人林啟宏、徐賜安、黃松明、賴錫釧、賴明信於警詢
    及檢察官偵訊時證述之情節（警詢依序見宜蘭地檢署94年度
    他字第20號卷第52、115、131、150頁及蘇澳分局刑案偵查
    卷第101頁，檢察官偵訊依序見宜蘭地檢署94年度他字第20
    號卷第47、110、126、143頁及宜蘭地檢署93年度毒偵字第1
    293號影卷第12頁）；證人庚○○、羅基堂於檢察官偵訊時
    證述之情節（見宜蘭地檢署94年度他字第20號卷第164、190
    頁），均大致相符，並有上列13位證人利用電話與被告所使
    用之0000000000號行動電話進行通聯之通訊監察譯文（依序
    見宜蘭地檢署94年度他字第20號卷第38、78、99、229、211
    、183、56、118、136、155頁，蘇澳分局刑案偵查卷第104
    頁，宜蘭地檢署94年度他字第20號卷第171、194頁）及臺灣
    宜蘭地方法院檢察署93年宜檢玲仁聲監續字第79號、93年宜
    檢玲仁聲監續字第102號通訊監察書在卷可稽（核准對於門
    號0000000000號行動電話進行通訊監察之期間為93年9月1日
    至93年9月30日、93年10月8日至93年11月5日，見蘇澳分局
    刑案偵查卷第5、11頁）。又參諸被告於偵、審中所供述之
    相關販入、售出第一級毒品海洛因之價格（即以每0.9公克4
    000元之價格販入，再以每0.2公克1000元之價格售出），足
    認被告將第一級毒品海洛因出售而從中賺取買賣差價牟利之
    意圖甚明。綜上各情，足徵被告之自白確與事實相符，本件
    事證已臻明確，被告販賣第一級毒品海洛因之犯行洵堪認定
    ，應予依法論科。
二、查海洛因係毒品危害防制條例第2條第2項第1款所規定之第
    一級毒品，是被告戊○○基於販售營利之意圖而購入海洛因
    並將海洛因售予他人之行為，係犯毒品危害防制條例第4條
    第1項之販賣第一級毒品罪。被告販賣第一級毒品海洛因前
    、後，持有第一級毒品海洛因之低度行為，為販賣第一級毒
    品海洛因之高度行為所吸收，不另論罪。又被告先後多次販
    賣第一級毒品海洛因之犯行，均時間緊接，方法相同，觸犯
    構成要件相同之罪，顯係基於概括犯意而為之，應依連續犯
    之規定論以一罪，然因販賣第一級毒品罪之法定刑為死刑或
    無期徒刑，依刑法第64條第1項、第65條第1項之規定，不得
    加重其刑。再者，被告為警查獲本件犯行後，已於94年1月2
    7日接受檢察官偵訊時供出毒品來源為潘界文，經檢察官簽
    分偵查後，已破獲潘界文販賣海洛因之犯行，此有臺灣宜蘭
    地方法院檢察署94年度他字第25號卷第9頁之訊問筆錄及臺
    灣宜蘭地方法院檢察署94年度偵字第2178號影卷第1、4頁之
    檢察官簽呈在卷可稽，是被告之所為已符合毒品危害防制條
    例第17條規定之減刑要件，自應依該法條之規定減輕其刑。
    爰審酌被告之素行、智識程度；犯罪之動機、目的、手段；
    為一己私利而多次販售具成癮性、濫用性、侵害性之第一級
    毒品以營利，對他人身心健康戕害甚鉅，助長社會不良風氣
    ，然於犯後尚能坦承犯行，且所販賣之對象及次數不多，復
    未有囤積海洛因預備販賣之情形，犯罪所得僅52600元等一
    切情狀，量處如主文所示之刑，以示警懲。至於被告所有、
    供販賣第一級毒品海洛因所用、使用門號為0000000000號之
    行動電話之手機1具（含SIM卡1張），雖未據扣案，然無證
    據證明業已滅失，自仍應依毒品危害防制條例第19條第1項
    之規定，宣告沒收之，如不能沒收時，追徵其價額。又被告
    販賣第一級毒品所得財物52600元（註：證人丙○○所應給
    付予被告之海洛因毒品價金6500元，係以被告先前積欠證人
    丙○○之債務為抵銷，自仍應將該6500元列為被告販賣毒品
    之所得財物，附此敘明。），雖均未扣案，仍應依毒品危害
    防制條例第19條第1項之規定，宣告沒收之，如全部或一部
    不能沒收時，以其財產抵償之。
據上論斷，應依刑事訴訟法第299條第1項前段，毒品危害防制條
例第4條第1項、第17條、第19條第1項，刑法第11條前段、第56
條，判決如主文。
本案經檢察官陳嘉瑜到庭執行職務。
中　　華　　民　　國　　94　　年　　9　　月　 　21　　日
                  臺灣宜蘭地方法院刑事第四庭
                      審判長法  官  林 惠 玲
                            法  官  郭 淑 珍
                            法  官  劉 家 祥
以上正本證明與原本無異。
如不服本判決，應於判決送達後10日內，向本院提出上訴狀（應
附繕本）。
                            書記官  邱 淑 秋
中　　華　　民　　國　　94　　年　　9 　　月　　22　　日
附錄法條：
毒品危害防制條例第4條第1項
製造、運輸、販賣第一級毒品者，處死刑或無期徒刑；處無期徒
刑者，得併科新臺幣 1 千萬元以下罰金。
